【裁判字號】    98,交簡上,125
【裁判日期】    980715
【裁判案由】    公共危險
【裁判全文】
臺灣臺北地方法院刑事判決           98年度交簡上字第125號
上  訴  人
即  被  告  甲○○
上列被告因公共危險案件，不服本院98年度北交簡字第259 號，
中華民國98年4 月14日第一審刑事簡易判決（檢察官聲請簡易判
決處刑案號：臺灣臺北地方法院檢察署98年度偵字第3296號），
提起上訴，本院管轄之第二審合議庭判決如下：
    主  文
原判決撤銷。
甲○○服用酒類，不能安全駕駛動力交通工具而駕駛，處罰金新
臺幣陸萬元，如易服勞役，以新臺幣壹仟元折算壹日。
    事  實
一甲○○於民國98年1 月11日上午5 點左右在臺北縣板橋市○○
  路○ 段174 巷114 弄16號住處飲用藥酒1 杯後，已有臉頰泛紅
  、多話、注意力無法集中，而不能安全駕駛動力交通工具之程
  度，仍於同日下午2 點35分左右騎乘車牌號碼UYW-857 號重型
  機車行駛於道路。嗣於同日下午2 點50分左右行經臺北市○○
  ○路○ 段296 號前時為警攔停，當場測得其吐氣所含之酒精成
  分每公升達0.56毫克，始悉上情。
二案經臺北市政府警察局萬華分局報請臺灣臺北地方法院檢察署
  檢察官偵查後聲請以簡易判決處刑。
    理  由
一被告以外之人於審判外之言詞或書面陳述，除法律有規定者外
  ，不得作為證據，刑事訴訟法第159 條第1 項固有明文；惟被
  告以外之人於審判外之陳述，雖不符同法第159 條之1 至之4
  規定，而經當事人於審判程序同意作為證據，法院審酌該言詞
  陳述或書面陳述作成時之情況，認為適當者，亦得為證據。又
  當事人、代理人或辯護人於法院調查證據時，知有第159 條第
  1 項不得為證據之情形，而未於言詞辯論終結前聲明異議者，
  視為有前項之同意，同法第159 條之5 亦定有明文。本件公訴
  人及被告甲○○於本院準備程序及審判程序中對於本院所引用
  之供述及非供述證據之證據能力均表示沒有爭執，且迄於言詞
  辯論終結前未聲明異議。經審酌本院所引用之供述及非供述證
  據資料作成時之情況，核無違法取證或其他瑕疵，認為以之作
  為證據為適當，均得做為證據。
二認定事實所憑之證據及理由：事實欄所載事實，除據被告甲○
  ○坦承外，並有呼氣酒精濃度測試表、刑法第185 條之3 案件
  測試觀察紀錄表、生理平衡檢測表等可證，本件證據明確，已
  可認定被告有事實欄所載之犯行，應依法論科。
三論罪科刑之依據：核被告所為，係犯刑法第185 條之3 服用酒
  類，不能安全駕駛動力交通工具而駕駛罪。原審判決對被告論
  罪科刑固非無見，惟科刑時應以行為人之責任為基礎，並審酌
  一切情狀，尤注意下列事項，為科刑輕重之標準：一犯罪之動
  機、目的。二犯罪時所受之刺激。三犯罪之手段。四犯罪行為
  人之生活狀況。五犯罪行為人之品行。六犯罪行為人之智識程
  度。七犯罪行為人與被害人之關係。八犯罪行為人違反義務之
  程度。九犯罪所生之危險或損害。十犯罪後之態度。又科罰金
  時，除依前條規定外，並應審酌犯罪行為人之資力及犯罪所得
  之利益，刑法第57條、第58條分別定有明文，故量刑時自應針
  對個案就前述事項予以審酌，尚無從依據統一標準憑以論科，
  且刑法第185 條之3 之立法目的在於促行為人勿再酒後駕車，
  使自己及他人之生命身體健康有受侵害之虞，並非在使行為人
  身陷絕境，難以生存。被告酒後駕車之行為固無可取，惟其本
  次測得之吐氣所含酒精濃度每公升0.56毫克，僅略高警局之移
  送標準，而其以擺設攤販為業，經濟並非寬裕，復有2 名分別
  就讀小學1 年級、5 年級之子女待其撫養，本院認對之判處罰
  金新臺幣（下同）6 萬元，應已足以促其警惕，原審量處罰金
  13萬元，顯屬過高，被告上訴意旨認原判決量刑過重，為有理
  由，應由本院將原審判決撤銷改判，並審酌被告智識非高等前
  述一切情狀，量處如主文所示徒刑，及諭知易服勞役之折算標
  準。
四論罪科刑之依據：刑事訴訟法第455 條之1 第1 項、第3 項、
  第369 條第1 項前段、第364 條、第299 條第1 項前段，刑法
  第185 條之3 、第42條第3 項，刑法施行法第1 條之1。
本案經檢察官蘇維達到庭執行職務
中    華    民    國    98    年    7     月    15    日
                  刑事第15庭  審判長法  官   廖紋妤
                                    法  官   孫惠琳
                                    法  官   邱蓮華
上正本證明與原本無異。
不得上訴。
                                    書記官   葉宜玲
中    華    民    國    98    年    7     月    15    日
附錄論罪科刑法條
刑法第185條之3
服用毒品、麻醉藥品、酒類及其他相類之物，不能安全駕駛動力
交通工具而駕駛者，處1 年以下有期徒刑、拘役或3 萬元以下罰
金。


司法院資訊處製作；財團法人民間司法改革基金會備份。
